【裁判字號】    92,判,605
【裁判日期】    920522
【裁判案由】    有關教育事務
【裁判全文】
最  高  行  政  法  院  判  決                    九十二年度判字第六○五號
    上  訴  人  乙○○原名孫.
    被 上訴 人  私立東方工商專科學校
    代  表  人  甲○○
    被 上訴 人  丙○○
    被 上訴 人  丁○○
    被 上訴 人  戊○○
右當事人間因有關教育事務事件，上訴人對高雄高等行政法院中華民國九十一年二月
二十七日九十年度訴字第一八八五號判決，提起上訴，本院判決如左：
    主  文
上訴駁回。
上訴審訴訟費用由上訴人負擔。
    理  由
一、本件上訴人在原審起訴主張：（一）上訴人係因家境困難被迫輟學，然東方工專
    之註冊組長戊○○卻向教育部呈報，上訴人於四年級下學期不及格學分逾二分之
    一，勒令上訴人退學，其註冊組長即有瀆職之嫌。（二）又東方工專之戊○○逕
    向高雄縣警察局陳報上訴人曾署名「台北革命軍」，勒索二千萬元欲充作革命軍
    之軍費，若不給將以炸彈威脅等情，使高雄縣警察局於七十四年間發一簡便行文
    表，使上訴人有受提報流氓之危險，惟上述事情，皆不曾發生過，為此訴請為撤
    銷訴願決定及原處分之判決。
二、被上訴人則以：依行政訴訟法第四條之規定，提起行政訴訟之前提要件，需以違
    法之行政處分為前提，然本件訴訟並無存在任何行政處分存在，上訴人之訴為不
    合法等語作為抗辯。
三、原審斟酌全辯論意旨及調查證據之結果以：（一）按「提起行政訴訟，得於同一
    程序中，合併請求損害賠償或其他財產上之給付」，行政訴訟法第七條定有明文
    。而此條所以規定損害賠償或財產上給付之請求須於提起行政訴訟之同一程序中
    為之，乃因請求之損害賠償或財產上之給付訴訟，與其所合併提起之行政訴訟間
    ，有一定之前提關係或因果關係，使行政法院就合併之訴訟為裁判時，基於訴訟
    資料之共通，可以省費，並避免二訴訟裁判之衝突。（二）經查，上訴人提起本
    件訴訟請求損害賠償，係與請求撤銷被上訴人東方工專否准上訴人復學及補發畢
    業證書申請之處分及訴願、再訴願決定，暨高雄縣警察局上述簡便行文表之處分
    及訴願決定，及此案應負刑責部分合併提起，然此部分因上訴人之訴不合法，業
    經另以裁定駁回之，則依前開所述，上訴人本件併為損害賠償之請求，其請求即
    欠缺請求權之依據；是上訴人所為損害賠償之請求，其請求依其所訴之事實，在
    法律上即顯無理由，爰不經言詞辯論逕以判決駁回，因而為上訴人敗訴之判決。
四、本院核原判決依上開規定及說明，尚無違誤。上訴意旨指摘原判決不當，聲明廢
    棄。惟查：上訴人在原審所提之本訴既經原審以其不合法而裁定駁回，並經本院
    裁定駁回其抗告確定在案，則其一併提起之本件損害賠償之訴即失所附麗，從而
    本件上訴意旨難謂為有理由，應予駁回。
據上論結，本件上訴為無理由，爰依行政訴訟法第二百五十五條第一項、第九十八條
第三項前段，判決如主文。
中    華    民    國    九十二      年      五        月    二十二      日
                    最 高 行 政 法 院  第 二 庭
                                審 判 長 法  官      陳  石  獅
                                         法  官      劉  鑫  楨
                                         法  官      彭  鳳  至
                                         法  官      高  啟  燦
                                         法  官      黃  合  文
右  正  本  證  明  與  原  本  無  異
                                         法院書記官  張  雅  琴
中    華    民    國    九十二      年      五        月    二十九      日


司法院資訊處製作；財團法人民間司法改革基金會備份。
